# 免费赠送客户产品的账务处理选择

提问人：SharryLi 时间：2020-08-12 11:16:44
陈版主，想请教一下免费赠送客户产品的账务处理问题，因方法较多，想咨询一下哪种比较合适。
我们公司原先正常销售给客户的一批产品（假如价税合计金额￥ 452 ，成本金额￥ 300 ），由于客户比较强势，以往买卖一直未签订过合同，但这次客户的总公司以未签订合同为由不对该批货物付款，客户协调后仍是无法解决，鉴于客户以后会为我司争取其他产品的采购份额，所以我司决定这批货物就当做免费赠送给客户了。客户把我司开具的发票退回了，我司也对这张发票开具了红字发票进行冲销，相当于之前确认的收入又给冲了。（我们公司的产品是委外加工）
账务处理：
按照会计准则和税法规定，委托加工物资免费赠送要视同销售，所以说是需要交销项税的。
处理一： 借：销售费用 352
贷：库存商品 300
应交税费-应交增值税-销项税额 52 （400*13%）
处理二：借：销售费用 452
贷：主营业务收入 400 应交税费-应交增值税-销项税额 52 （ 400 13%） 借：主营业务成本 300 贷：库存商品 300 处理三： 借：营业外支出 352 贷：库存商品 300应交税费-应交增值税-销项税额 52 （ 400 13%）处理四：借：营业外支出 452 贷：主营业务收入 400 应交税费-应交增值税-销项税额 52 （400*13%） 借：主营业务成本 300贷：库存商品 300 个人比较倾向于处理一。想请教一下陈版主，如果是我们公司的情况，应该怎么进行账务处理呢？以上不同处理的方法分别适用什么情况呢？

回答人：chenyiwei
由于不会收到款项，不满足“有对应的经济利益流入”的条件，故不应确认收入和结转成本。
你说的方案一或三均有可能，如果要像方案一中确认销售费用，则需举证证明此次放弃收款权利在日后可直接带来未来订单的增加，即对于未来可新增的订单已有明确的清单。否则应计入营业外支出处理。
税法上的视同销售不一定意味着会计上也要确认收入和结转成本。